# 请教陈版，增资扩股非同一控制合并现金流量列报

提问人：cjzhangyong 时间：2017-09-18 11:17:51
1 、个别报表 投资方增资扩股作为投资所支付的现金流量 增资方作为吸收投资收到的现金 2 、合并报表 A增资扩股B，然后取得控制权，增资前 B现金及等价物 100 A增资 4000 ，然后取得控制权 A个别报表现金及等价物为 4100 那么合并报表中 取得子公司及其他营业单位支付的现金净额=4000-4100=-100 作为收到其他与投资活动有关的现金列报吗？

回答人：chenyiwei
因为是增资扩股方式取得控制权（注：假设为非同一控制下合并，下同），增资的这部分现金并未转到购买方的合并报表范围之外，站在购买方合并报表的立场，是取得了对被购买方于购买日的现金及现金等价物余额的控制权。所以应将被购买方的现金及现金等价物余额作为“收到的其他与投资活动有关的现金”纳入合并现金流量表。